【裁判字號】    99,審易,389
【裁判日期】    990730
【裁判案由】    竊盜
【裁判全文】
臺灣新竹地方法院刑事判決             99年度審易字第389號
公  訴  人  臺灣新竹地方法院檢察署檢察官
被      告  乙○○
上列被告因竊盜案件，經檢察官提起公訴（99年度偵字第3782號
），經被告於本院準備程序中，就被訴事實為有罪之陳述，經告
知被告簡式審判程序之旨，並聽取檢察官、被告之意見後，經本
院進行簡式審判程序，本院判決如下：
    主    文
乙○○犯攜帶兇器竊盜未遂罪，累犯，處有期徒刑肆月；如易科
罰金，以新臺幣壹仟元折算壹日。扣案之螺絲起子貳支、扳手壹
支，均沒收之。
    犯罪事實
一、乙○○前於民國93年間，因違反動產擔保交易法、竊盜等案
    件，經臺灣桃園地方法院於94年3 月10日以93年度壢簡字第
    1393號判決分別判處有期徒刑3月、5月確定；又於93年間，
    因連續施用第一級毒品案件，經臺灣桃園地方法院於94年4
    月29日以93年度訴字第2113號判決判處有期徒刑10月確定；
    上開案件嗣經臺灣桃園地方法院於94年9 月29日以94年度聲
    字第2650號裁定定應執行刑有期徒刑1年5月確定。又於94年
    間，因連續施用第一級毒品案件，經臺灣桃園地方法院於94
    年11月30日以94年度訴字第2095號判決判處有期徒刑1 年確
    定；嗣因中華民國九十六年罪犯減刑條例施行，上開案件乃
    經臺灣桃園地方法院於96年7月16日以96年度聲減字第865號
    裁定減為有期徒刑6月確定。經與上揭應執行刑有期徒刑1年
    5月接續執行，甫於96年8月24日縮刑期滿執行完畢。
二、詎乙○○猶不知悔改，基於意圖為自己不法所有之竊盜犯意
    ，於99年5月3日下午2時許，駕駛車牌號碼KW-8797號自用小
    貨車前往甲○○位在新竹縣尖石鄉嘉樂村4鄰211號之下方工
    寮，並持其所有之客觀上足以對人之生命、身體構成威脅，
    可供兇器使用之螺絲起子2支、活動扳手1支等行竊工具卸下
    甲○○所有上開工寮廁所之不鏽鋼鋁門（價值新臺幣【下同
    】2 萬元）欲運走之際，適為甲○○當場發覺大聲吆喝，乙
    ○○隨即駕車逃逸而未遂。經甲○○記下乙○○所駕駛車輛
    之車牌號碼末4碼報警處理，為警循線於同日下午2時30分許
    在新竹縣橫山鄉○○村○○○路口攔檢查獲，並當場扣得乙
    ○○行竊所用之螺絲起子2支、活動扳手1支等物。
三、案經新竹縣政府警察局橫山分局報告臺灣新竹地方法院檢察
    署檢察官偵查起訴。
    理    由
一、程序部分：
    按除被告所犯為死刑、無期徒刑、最輕本刑為3 年以上有期
    徒刑之罪或高等法院管轄第一審案件者外，於前條第1 項程
    序進行中，被告先就被訴事實為有罪之陳述時，審判長得告
    知被告簡式審判程序之旨，並聽取當事人、代理人、辯護人
    及輔佐人之意見後，裁定進行簡式審判程序，刑事訴訟法第
    273條之1第1 項定有明文。本件被告乙○○所犯係死刑、無
    期徒刑、最輕本刑為3 年以上有期徒刑以外之罪，渠等於準
    備程序中就被訴事實為有罪之陳述，經告知簡式審判程序之
    旨，並聽取公訴人及被告乙○○之意見後，本院認為適宜進
    行簡式審判程序，合先敘明。
二、認定被告乙○○犯行所憑之各項證據：
（一）被告乙○○於本院準備程序、簡式審判程序時之自白（見
      本院卷第26頁背面、第29、30頁）：被告乙○○坦承有攜
      帶螺絲起子2支、扳手1支等工具行竊被害人甲○○所有工
      寮廁所不鏽鋼鋁門之犯行。
（二）被害人甲○○於警詢中之證稱：他於99年5月3日下午2 時
      許，及時發現被告乙○○已卸下其位在新竹縣新竹縣尖石
      鄉嘉樂村4鄰211號之下方工寮廁所不鏽鋼鋁門正欲裝運竊
      走，他便大聲吆喝嚇阻被告乙○○，被告乙○○因而駕駛
      藍色自用小貨車逃逸，他當時趕緊記下該車車牌號碼後4
      碼「8797」報警處理等語（見偵查卷第9、10頁）。
（三）扣案之螺絲起子2支、扳手1支（保管字號：99年度院保管
      字第406 號，扣押物品清單見本院卷第17頁）：佐證被告
      乙○○有攜帶螺絲起子2支、扳手1支行竊之事實。
（四）新竹縣政府警察局橫山分局99年5月3日搜索扣押筆錄、扣
      押物品目錄表各1 份、刑案現場照片10張（見偵查卷第13
      至15、17、18至22頁）：佐證被告乙○○有竊取被害人甲
      ○○所有工寮廁所不鏽鋼鋁門之事實。
（五）綜上，本件事證業臻明確，被告乙○○上揭犯行均至堪認
      定，均應依法予以論科。
三、論罪科刑：
（一）論罪：按所謂兇器，其種類並無限制，凡客觀上足對人之
      生命、身體、安全構成威脅，具有危險性之兇器均屬之，
      且祇須行竊時攜帶此種具有危險性之兇器為已足，並不以
      攜帶之初有行兇之意圖為必要（最高法院79年臺上字第52
      53號判例意旨參照）。又「竊盜罪既遂與未遂之區別，應
      以所竊之物已否移入自己權力支配之下為標準。若已將他
      人財物移歸自己所持，即應成立竊盜既遂罪。」（最高法
      院17年上字第509 號判例要旨參照）；是被告乙○○本案
      攜帶螺絲起子2支、扳手1支行竊被害人甲○○所有工寮廁
      所不鏽鋼鋁門，且已將不鏽鋼鋁門自工寮卸下，然尚未將
      該不鏽鋼鋁門置於自己權力支配即遭被害人甲○○當場發
      覺致未得逞，乃著手於犯罪行為之實行而不遂，為未遂犯
      ，故核被告乙○○所為，係犯刑法第321條第1項第3款、
      第2項之攜帶兇器竊盜未遂罪，並得依同法第25條第2項之
      規定，按既遂犯之刑度減輕其刑。
（二）累犯：被告乙○○前於93年間，因違反動產擔保交易法、
      竊盜等案件，經臺灣桃園地方法院於94年3 月10日以93年
      度壢簡字第1393號判決分別判處有期徒刑3月、5月確定；
      又於93年間，因連續施用第一級毒品案件，經臺灣桃園地
      方法院於94年4 月29日以93年度訴字第2113號判決判處有
      期徒刑10月確定；上開案件嗣經臺灣桃園地方法院於94年
      9月29日以94年度聲字第2650號裁定定應執行刑有期徒刑1
      年5 月確定。又於94年間，因連續施用第一級毒品案件，
      經臺灣桃園地方法院於94年11月30日以94年度訴字第2095
      號判決判處有期徒刑1 年確定；嗣因中華民國九十六年罪
      犯減刑條例施行，上開案件乃經臺灣桃園地方法院於96年
      7月16日以96年度聲減字第865號裁定減為有期徒刑6 月確
      定。經與上揭應執行刑有期徒刑1年5月接續執行，甫於96
      年8 月24日縮刑期滿執行完畢等情，此有臺灣高等法院被
      告前案紀錄表1 份在卷可稽，是其前受有期徒刑執行完畢
      ，於5 年以內故意再犯本件最重本刑為有期徒刑以上之罪
      ，為累犯，應依刑法第47條第1項之規定加重其刑。
（三）量刑：爰審酌被告乙○○除有上開構成累犯事由之前案紀
      錄外，另有違反麻醉藥品管理條例、竊盜等刑事前科，此
      有上揭臺灣高等法院前案紀錄表附卷可據，已足徵其素行
      不善，且被告乙○○正值青壯，竟不思守法自制，循正當
      途徑獲取所需，猶為貪圖一己之私，竊取被害人甲○○所
      有不鏽鋼鋁門，所為實不足取，幸經被害人張甲○○當場
      發覺致未擴大損害，並念其犯後終能坦承犯行不諱，態度
      尚可，犯罪手法亦屬平和等一切情況，量處如主文所示之
      刑及易科罰金之折算標準，以示懲儆。
（四）沒收：扣案之螺絲起子2支、扳手1支（保管字號：99年度
      院保管字第406 號，扣押物品清單見本院卷第17頁），均
      係被告乙○○所有且供其竊取被害人甲○○所有不鏽鋼鐵
      門所用之物，業據被告乙○○供承在卷（見本院卷第29頁
      ），爰依刑法第38條第1項第2款規定，均宣告沒收之。至
      為警同時在車牌號碼KW- 8797號自用小貨車上所扣得之美
      工刀1 支、裁縫剪刀1支、手電筒1支、鉗子1支、磅秤1臺
      等物，雖亦均屬被告乙○○所有之物，然被告乙○○堅決
      否認上開物品係供本件加重竊盜犯行所用，辯稱係伊平常
      工作之工具云云（見本院卷第29頁）；而本院依卷內相關
      事證尚無從確定該等物品確供被告乙○○犯本件竊盜犯行
      所用之工具，且被告乙○○既從事室內裝潢木工，則上開
      物品尚屬渠工作範疇合理使用之器具，是以被告乙○○所
      辯尚堪採信，爰不另為沒收之宣告，附此敘明。
據上論斷，應依刑事訴訟法第273條之1第1 項、第299條第1項前
段，刑法第321條第1項第3款、第2項、第25條第2項、第47條第1
項、第41條第1項前段、第2項、第38條第1項第2款，判決如主文
。
本案經檢察官洪期榮到庭執行職務。
中    華    民    國    99    年    7     月    30    日
                    刑事第九庭法  官    劉兆菊
以上正本證明與原本無異。
如不服本判決應於收受本判決後10日內向本院提出上訴書狀，上
訴書狀應敘述具體理由。上訴書狀未敘述上訴理由者，應於上訴
期間屆滿後20日內補提理由書狀於本院「切勿逕送上級法院」。
中    華    民    國    99    年    7     月    30    日
                              書記官    林兆嘉
附錄本案論罪科刑法條：
中華民國刑法第321條
犯竊盜罪而有左列情形之一者，處6月以上、5年以下有期徒刑：
一、於夜間侵入住宅或有人居住之建築物、船艦或隱匿其內而犯
    之者。
二、毀越門扇、牆垣或其他安全設備而犯之者。
三、攜帶兇器而犯之者。
四、結夥三人以上而犯之者。
五、乘火災、水災或其他災害之際而犯之者。
六、在車站或埠頭而犯之者。
前項之未遂犯罰之。

司法院資訊處製作；財團法人民間司法改革基金會備份。
